臺灣桃園地方法院民事簡易判決
111年度桃簡字第64號
原      告  日昇昌實業股份有限公司

法定代理人  黃種坤
訴訟代理人  郭姿君律師
            廖世昌律師
複  代理人  曾筱棋律師
被      告  李瑋倫  
訴訟代理人  黃正中  

上列當事人間請求損害賠償事件，於民國111 年10月5 日言詞辯
論終結，本院判決如下：
    主    文
被告應給付原告新臺幣柒拾貳萬捌仟肆佰捌拾捌元，及自民國一
百一十年十一月二十七日起至清償日止，按週年利率百分之五計
算之利息。
訴訟費用由被告負擔。
本判決得假執行。
    事實及理由
一、原告主張：被告於民國110 年6 月17日13時45分許，駕駛車
    牌號碼000-0000號自小客車，行經國道2 號17公里處西側向
    內側車道時，因駕車不慎，致撞擊當時正在執行高速公路撿
    拾掉落物勤務、國道3 號北向內側車道清掃職務之原告所有
    由訴外人李汪明駕駛之車牌號碼000-00 號且已安裝TMA緩撞
    設施（下稱系爭緩撞設施）之緩撞工程車，致系爭緩撞設施
    毀損，修復費用為新臺幣（下同)1,588,488元，扣除保險理
    賠金額86萬元後，則原告得對被告請求之金額為728,488 元
    （1,588,488元－86萬元＝728,488 元）。爰依侵權行為之法
    律關係請求被告賠償損害等語。並聲明：被告應給付原告72
    8,488 元，及自起訴狀繕本送達翌日起至清償日止，按週年
    利率5%計算之利息。
二、被告則以：
　　對被告應負完全肇事責任等情並不爭執，然系爭緩撞設施是
    在車輛領牌時就附加在車輛上之配備，也就是因為加裝此配
    備，才屬於特種車輛，而依照財政部所頒布固定資產耐用年
    數表第二類第三項，特種車耐用年數為5 年，應依法折舊；
    另對隆太國際有限公司的回函亦有爭執等語，資為抗辯。並
    聲明：原告之訴駁回。
三、本件原告主張之事實，業據其提出國道公路警察局道路交通
    事故當事人登記聯單、初步分析研判表、現場照片等為證，
    並據本院向內政部警政署國道公路警察局第六公路警察大隊
    調閱本件道路交通事故現場圖、調查報告表㈠㈡，及談話紀錄
    表等資料，經核與原告所述相符。且被告亦自陳對於應負全
    部肇事責任不爭執等語(見本院卷第48頁反面)，堪認原告上
    開主張為真實，故被告應負侵權行為責任。
四、得心證之理由：
　㈠按因故意或過失，不法侵害他人之權利者，負損害賠償責任
    ，民法第184 條第1 項前段分別定有明文。又不法毀損他人
    之物者，被害人得請求賠償其物因毀損所減少之價額，民法
    第196 條規定甚明。請求賠償物被毀損所減少之價值，得以
    修復費用為估定標準，但以必要者為限，例如修理材料費以
    新品換舊品應予折舊（最高法院77年第9 次民事庭會議決議
    ㈠意旨參照）。故修復車輛使用之零件如以新品更換舊品應
    予折舊。
　㈡經本院函詢隆太國際有限公司（下稱隆太公司），系爭緩撞
    設備若未遭撞擊，於系爭事故發生時之交易市價為何，經該
    公司函覆略以：「我公司TMA緩撞設施售價於民國110年以前
    ，均為126萬元（含稅金及施工)，因TMA緩撞設施為『防護功
    能性』之產品，亦即該產品即使經過使用(或維修)後，仍應
    持續保有其原設施該有之防護性能(承受時速100公里之車輛
    撞擊)，該防護效能不會因使用年限、次數等，而降低其防
    護功能，因此，若該TMA緩撞設施持續維持原有的防護效能
    ，其產品價值及價格均不應且不會減少或降低」等語，並提
    出發票為證（見本院卷第59至61頁），足見原告所主張系爭
    緩撞設施若未受撞，舊品與新品價值相同，則本件縱係以新
    品換舊品，仍無須折舊。至被告雖以前詞置辯，惟其未
　　舉證以實其說，僅空言抗辯應計算折舊云云，即無足採。
五、綜上所述，原告依侵權行為之法律關係，請求被告給付728,
    488 元，及自起訴狀繕本送達（見本院卷第37頁）之翌日即
    110 年11月27日起至清償日止，按週年利率5%計算之利息，
    為有理由，應予准許。
六、本件係就民事訴訟法第427 條第1 項適用簡易程序所為被告
    敗訴之判決，爰依同法第389 條第1 項第3 款之規定，依職
    權宣告假執行。
七、本件事證已臻明確，兩造其餘攻擊防禦方法及舉證，經核均
    與本件判決結果不生影響，爰不一一論述，附此敘明。
八、訴訟費用負擔之依據：民事訴訟法78條。
　　
中    華    民    國  111     年    10    月    27    日
                  桃園簡易庭  法  官  汪智陽
以上正本係照原本作成。
如不服本判決，應於送達後20日內，向本院提出上訴狀並表明上
訴理由，如於本判決宣示後送達前提起上訴者，應於判決送達後
20日內補提上訴理由書（須附繕本）。
中    華    民    國  111     年    10    月    27    日
                              書記官  陳家蓁